【裁判字號】    99,中簡上,51
【裁判日期】    990324
【裁判案由】    傷害
【裁判全文】
臺灣臺中地方法院刑事判決            99年度中簡上字第51號
上  訴  人  臺灣臺中地方法院檢察署檢察官
被      告  丙○○
上列上訴人因被告傷害案件，不服本院臺中簡易庭98度中簡字第
3421號於中華民國98年11月6日第一審簡易判決（聲請簡易判決
處刑案號：臺灣臺中地方法院檢察署98年度偵字第22899號），
提起上訴，本院管轄之第二審合議庭判決如下：
    主    文
上訴駁回。
丙○○緩刑貳年。
    犯罪事實及理由
一、本案經本院審理結果，認第一審簡易判決認事、用法及量刑
    均無不當，應予維持，除引用如附件所示之本院第一審簡易
    判決書及臺灣臺中地方法院檢察署檢察官聲請簡易判決處刑
    書記載之犯罪事實、證據及理由外，並補充被告丙○○於本
    院審理時之自白為證據。
二、上訴人臺灣臺中地方法院檢察署檢察官上訴意旨略以：告訴
    人甲○○具狀請求上訴，以被告丙○○於案發時間、地點，
    毆打告訴人甲○○嘴巴10幾次，連續掐告訴人之脖子4次，
    對告訴人造成嚴重傷害，致告訴人迄今仍喘不過氣，吞東西
    會咳嗽，喝水會嗆到，臉頰麻木沒有知覺。原審僅判決被告
    拘役40日，實屬過輕云云，經核非顯無理由，爰附送原書狀
    並引為上訴理由，依刑事訴訟法第344條第1項、第3項、第
    455 條之1第1項提起上訴等語。
三、核被告丙○○所為，係犯刑法第277條第1項之傷害罪。按刑
    罰之量定，固屬法院自由裁量之職權行使，但仍應審酌刑法
    第57條所列各款事由及一切情狀，為酌量輕重之標準，並非
    漫無限制；量刑輕重係屬事實審法院得依職權自由裁量之事
    項，苟已斟酌刑法第57條各款所列情狀而未逾越法定刑度，
    不得遽指為違法；且在同一犯罪事實與情節，如別無其他加
    重或減輕之原因，下級審量定之刑，亦無過重或失輕之不當
    情形，則上級審法院對下級審法院之職權行使，原則上應予
    尊重（最高法院72年臺上字第6696號、75年臺上字第7033號
    判例及85年度臺上字第2446號判決意旨參照）。次按刑法第
    277條第1項傷害罪之法定刑度為「三年以下有期徒刑、拘役
    或一千元以下罰金」，則原審依前開規定，以被告丙○○所
    為傷害犯行罪證明確，審酌刑法第57條規定之各款事由，適
    用刑事訴訟法第449條第1項、第454條第2項，刑法第277 條
    第1項、第41條第1項前段及刑法施行法第1條之1第1項、第2
    項前段等規定，在法定刑度內判處被告丙○○拘役40日並諭
    知易科罰金之折算標準，其認事用法並無違誤，量刑亦屬妥
    適。是檢察官上訴意旨指摘原審判決過輕，為無理由，應予
    駁回。
四、末查，被告丙○○未曾因故意犯罪受有期徒刑以上刑之宣告
    ，有臺灣高等法院被告前案紀錄表及臺灣臺中地方法院檢察
    署刑案資料查註紀錄表各1份附卷可稽，其因年輕氣盛，一
    時失慮，致罹刑典，且被告已與告訴人達成民事調解，並已
    當庭給付告訴人新臺幣6萬元，此有本院調解結果報告書、
    調解程序筆錄各1份在卷可稽（參見本院卷第34頁至第35頁
    ）。本院審酌上情後，認為被告不僅於本院審理時認罪，嗣
    後並積極謀求與告訴人和解，依其此等態度，顯見被告經此
    教訓，已得有相當之警惕，日後應無再犯之虞，故前開宣告
    之刑，以暫不執行為適當，爰併予宣告緩刑2年，以啟自新
    。
據上論斷，應依刑事訴訟法第455條之1第1項、第3項、第373條
、第364條、第368條、刑法第74條第1項第1款，判決如主文。
本案經檢察官乙○○到庭執行職務。
中    華    民    國    99    年    3     月    24    日
              刑事第七庭    審判長法  官  王邁揚
                                  法  官  林美玲
                                  法  官  黃賢婷
以上正本證明與原本無異。
本件不得上訴。
                                  書記官  江美琪
中    華    民    國    99    年    3     月    24    日

司法院資訊處製作；財團法人民間司法改革基金會備份。
